【裁判字號】    97,上易,239
【裁判日期】    970604
【裁判案由】    毒品危害防制條例
【裁判全文】
臺灣高等法院臺南分院刑事判決         97年度上易字第239號
上  訴  人
即  被  告  甲○○
上列上訴人因毒品危害防制條例案件，不服臺灣雲林地方法院九
十六年度易字第六七九號中華民國九十七年二月二十五日第一審
判決（起訴案號：臺灣雲林地方法院檢察署九十六年度偵字第一
四六六號），提起上訴，本院判決如下：
    主  文
上訴駁回。
    事  實
一、甲○○前因施用毒品案件，經觀察、勒戒後，因無繼續施用
    之傾向，於民國九十四年九月十六日釋放出所，並由臺灣雲
    林地方法院檢察署檢察官以九十四年度毒偵字第一五二０號
    為不起訴處分確定。詎仍不思警惕，在觀察、勒戒執行完畢
    釋放後五年內，又基於施用第二級毒品甲基安非他命之犯意
    ，於九十六年八月七日上午某時，在其當時位於雲林縣莿桐
    鄉麻園村榮貫一八一號之住處，以甲基安非他命置入玻璃球
    內燒烤後，吸食煙霧之方式，施用第二級毒品甲基安非他命
    一次。嗣於同年八月十日因案為警拘提，經其同意採集尿送
    驗後，結果呈甲基安非他命陽性反應，始查獲上情。
二、案經雲林縣警察局報告臺灣雲林地方法院檢察署檢察官偵查
    起訴。
    理  由
壹、程序部分：
    按被告以外之人於審判外之陳述，雖不符刑事訴訟法第一百
    五十九條之一至第一百五十九條之四之規定，而經當事人於
    審判程序同意作為證據，法院審酌該言詞陳述或書面陳述作
  成時之情況，認為適當者，亦得為證據。當事人、代理人或辯
  護人於法院調查證據時，知有第一百五十九條第一項不得為證
  據之情形，而未於言詞辯論終結前聲明異議者，視為有前項之
  同意。」，刑事訴訟法第一百五十九條之五定有明文。查本件
  檢察官所舉所有書面及言詞陳述之證據能力，經本院於審理時
  提示被告，迄言詞辯論終結前未據聲明異議，本院審酌該等供
  述證據之取得過程並無瑕疵，與本案待證事實間復具有相當之
  關聯性，以之為本案證據尚無不當，自得採為證據，先予敘明
  。
貳、實體部分：
一、上開犯罪事實，業據被告甲○○於原審及本院審理時坦承不
    諱；且被告經警於九十六年八月十日所採得之尿液檢體，送
    篩檢後，結果呈現「甲基安非他命」之陽性反應，亦有雲林
    縣警察局之尿液送檢真實姓名對照表，及台灣檢驗科技股份
    有限公司九十六年八月二十一日報告編號KＺ000000000000號
    濫用藥物尿液檢驗報告各一份在卷可憑。被告自白經核與事
    實相符，應可採信。又查被告前因施用毒品案件，經執行觀
    察、勒戒後，於九十四年九月十六日因無繼續施用傾向釋放
    出所，並由臺灣雲林地方法院檢察署檢察官以九十四年度毒
    偵字第一五二０號不起訴處分確定等情，有臺灣高等法院被
    告前案紀錄表一份在卷可按。被告於上開觀察、勒戒執行完
    畢釋放後，五年以內再犯本案毒品危害防制條例第十條第二
    項之罪，自應依法追訴。本案事證明確，被告犯行堪以認定
    。
二、按甲基安非他命為毒品危害防制條例第二條第二項第二款所
    明定之第二級毒品，不得非法施用。核被告所為，係犯毒品
    危害防制條例第十條第二項之施用第二級毒品罪。其為施用
    而非法持有第二級毒品甲基安非他命之低度行為，已為其施
    用之高度行為所吸收，不另論罪。
三、原審以被告犯罪事證明確，因予適用毒品危害防制條例第十
    條第二項規定，並敘明審酌施用毒品行為之本質為藥物濫用
    、物質依賴，自殘性明顯，侵害性卻隱晦。基於施用毒品此
    一特性，毒品危害防制條例第十條第一項、第二項之刑罰，
    就須與同條例第二十條之保安處分比擬觀察，而不應與一般
    犯罪之刑罰等量齊觀。因此，對被告施以相當期間之徒刑，
    藉以隔離毒品、戒除依賴即可，過度監禁之結果，徒然虛擲
    被告生命，並有浪費國家稅收之虞。復以被告前於八十二年
    間，曾因違反麻醉藥品管理條例案件，經臺灣彰化地方法院
    以八十三年度訴字第三五六號判決判處有期徒刑四月，於八
    十三年十月二十四日易科罰金執行完畢，又因施用毒品案件
    ，甫於九十四年九月十六日經執行觀察、勒戒後釋放出所等
    情，有其前案紀錄表在卷可參；被告此次猶再施用，顯見未
    能悔改並記取教訓；惟念及施用毒品犯罪之本質，為戕害自
    我身心健康之行為，尚未嚴重破壞社會秩序或侵害他人權益
    ；且被告於犯後坦承犯行，態度良好；以及被告之教育程度
    為高職肄業等犯罪之動機、目的、手段、智識程度、所生危
    害及犯後態度等一切情狀，量處有期徒刑八月。本院經核原
    判決認事用法尚無違誤，量刑亦屬妥適。被告上訴意旨，徒
    以其施用毒品係肇因於其與配偶間感情不睦，其夫外育生子
    等家庭因素，指摘原判決過重，為無理由，應駁回其上訴。
據上論斷，應依刑事訴訟法第三百六十八條，判決如主文。
本案經檢察官范文豪到庭執行職務。
中    華    民    國    97    年    6     月    4     日
                  刑事第六庭    審判長法  官  蔡崇義
                                      法  官  曾文欣
                                      法  官  杭起鶴
以上正本證明與原本無異。
不得上訴。
                                      書記官  魏安里
中    華    民    國    97    年    6     月    4     日
附錄本案論罪科刑法條全文：
毒品危害防制條例第10條第2項
施用第二級毒品者，處三年以下有期徒刑。


司法院資訊處製作；財團法人民間司法改革基金會備份。
